臺灣士林地方法院民事裁定
111年度小上字第51號
上  訴  人  吳鴻志  

被上訴人    A男       （真實姓名、住居所詳卷） 
法定代理人  A男之母   （真實姓名、住居所詳卷） 
上列當事人間請求損害賠償事件，上訴人對於民國111年2月11日
本院內湖簡易庭111年度湖小字第117號第一審判決提起上訴，本
院裁定如下：
    主  文
一、上訴駁回。
二、第二審訴訟費用新臺幣壹仟伍佰元由上訴人負擔。
    理  由
一、按關於請求給付金錢或其他代替物或有價證券之訴訟，其標
    的金額或價額在新臺幣（下同）10萬元以下者，適用小額程
    序；對於小額訴訟之第一審裁判之上訴或抗告，非以其違背
    法令為理由不得為之，民事訴訟法第436條之8第1項、第436
     條之24第2項分別定有明文。又第二審上訴，為當事人對於
    所受不利益之第一審終局判決聲明不服之方法，在第一審受
    勝訴判決之當事人，自無許其提起上訴之理（最高法院22年
    上字第3579號裁判要旨參照）。又上訴人之上訴利益，原則
    上應於上訴時，對照原告（上訴人）之聲明與法院之判決主
    文為形式上之觀察，其聲明為法院所容許者，被告（被上訴
    人）即有上訴利益，反之為原告有上訴利益，是上訴利益，
    除經裁判之抵銷數額外，受原判決主文形式上為准駁宣示之
    拘束（最高法院80年度台上字第2917號裁判要旨參照）。是
    當事人提起上訴須有上訴利益，不得就其勝訴部分提起上訴
    ，而勝訴與否原則上應以原判決主文形式上准駁為依據。次
    按對於小額程序之第一審判決提起上訴，其上訴狀內應記載
    上訴理由，表明原判決所違背之法令及其具體內容，暨依訴
    訟資料可認為原判決有違背法令之具體事實，同法第436條
    之25亦定有明文。準此，對於小額訴訟提起第二審上訴，上
    訴狀應就原判決如何違背法令為具體之指摘，並揭示該法規
    之條項或其內容，若係成文法以外之法則，應揭示該法則之
    旨趣，倘為司法院解釋，則應揭示該解釋之字號或其內容，
    或揭示合於當然違背法令之事實，上訴狀如未依此項方法表
    明者，即難認為已對原判決之違背法令有具體之指摘，不得
    謂已合法表明上訴理由，應認其上訴為不合法。
二、本件訴訟標的金額為10萬元以下，原審依小額訴訟程序審理
    ，為上訴人一部敗訴之判決，上訴人對於原審判決全部聲明
    不服，於民國111年3月8日提起本件上訴。上訴意旨略以：
    伊於110年3月29日17時30分許駕駛其所有車牌號碼000-0000
    號自用小客車（下稱系爭車輛）於臺北市○○區○○路0段000號
    對面停等紅燈時，遭被上訴人騎乘機車自後方追撞，受有支
    出修車費用3萬5,275元、租車費用2萬1,600元、系爭車輛價
    值減損3萬元及請假參與本件訴訟程序之薪資損失5,000元之
    損害，惟原審僅判命被上訴人賠償伊1萬1,692元，其認定違
    反經驗法則及證據法則，有判決適用法規不當之違法情事，
    爰依法提起本件上訴，請求廢棄原判決云云。經核上訴人於
    原審請求被上訴人給付9萬1,875元，及自起訴狀繕本送達翌
    日起至清償日止，按週年利率百分之5計算之利息，經原審
    判准1萬1,692元，及自111年1月15日起至清償日止，按週年
    利率百分之5計算之利息，此部分上訴人係受勝訴判決，對
    之並無上訴利益，惟其仍就勝訴部分提起上訴，自難謂合法
    。至原審判決上訴人敗訴部分，其上訴理由均係就原審所為
    事實認定、證據取捨之範疇加以爭執，並未具體指摘原判決
    如何違背法令，亦未表明原判決所違背之法令及其具體內容
    ，暨依訴訟資料可認為原判決有違背法令之具體事實，揆諸
    上開規定及說明，難認已合法表明上訴理由。從而，本件上
    訴為不合法，應予駁回。並依職權確定本件上訴人應負擔之
    訴訟費用額為1,500元。　　
三、爰裁定如主文。
中　　華　　民　　國　　111 　年　　6 　　月　　30　　日
                  民事第三庭    審判長法　官　陳月雯
　　　　　　　　　　　　　　　　　　　法　官　劉育琳
　　　　　　　　　　　　　　　　　　　法  官  楊忠霖
以上正本係照原本作成。
本件裁定不得抗告。
中　　華　　民　　國　　111 　年　　6 　　月　　30　　日
                                      書記官  賴怡婷